

İbraguim ALBAKOV

Après trois années d'expérience professionnelle, j'ai entrepris une reconversion en me formant aux langages de programmation C et C++, élargissant ensuite mes compétences à Dart et Python ainsi qu'à divers frameworks web. Animé par une curiosité sans cesse renouvelée, je nourris également un intérêt grandissant pour les connexions entre la programmation et l'économie, cherchant ainsi à approfondir mes connaissances dans ces domaines complémentaires.

m Né le 22/03/1995

2 Rue Des Emailleries Hoenheim (67800)

Permis B

albakov.ibraguim@gmail.com

Français

(++33) 6 47 81 34 74

DIPLÔMES ET FORMATIONS

Licence informatique

Depuis février 2022 42 Mulhouse

Licence économie et gestion

Mai 2020 Faculté économie et gestion Strasbourg

Baccalauréat économie et gestion (ES)

Juillet 2015 Lycée International des Pontonniers Strasbourg

EXPÉRIENCES PROFESSIONNELLES

Développeur d'applications Salesforce

D'avril 2024 à octobre 2024 SOCOMEC SAS Benfeld

- Développement et paramétrage d'une solution Salesforce en collaboration avec les équipes métier et l'équipe IT.
- Analyse des besoins fonctionnels pour l'élaboration de la solution adaptée.
- Développement et personnalisation via Apex et intégration front-end avec JavaScript, HTML et CSS pour des interfaces utilisateur intuitives.
- Réalisation de tests unitaires rigoureux pour garantir la qualité des fonctionnalités.
- Présentation de la solution aux utilisateurs et accompagnement dans la prise en main.

Flutter Développeur

De juin 2022 à septembre 2022 gargalo.ru Russie

- Développement mobile multiplateforme (iOS et Android) au sein de l'entreprise Gargalo réseau social axé sur les liens familiaux, dans le cadre d'un stage de 4 mois.
- Utilisation du framework Flutter avec le langage Dart pour développer des fonctionnalités performantes et intuitives.
- Implémentation de solutions back-end avec Firebase pour des fonctionnalités telles que l'authentification, la gestion des données en temps réel et le stockage.

Assistant responsable achats

De mars 2020 à février 2022 W.B. AUTO Import-Export Kehl, Allemagne

INFORMATIQUE

Salesforce, Excel, C, C++, Dart, Flutter, Git, Docker, Script Shell, HTML, CSS, Python

LANGUES

Français Langue maternelle

Russe Langue maternelle

Anglais Niveau B2

RÉSEAUX SOCIAUX

